---
title: "오픈 통계 패키지"
subtitle: "Shiny, UI/UX, 데이터 패키지, 모듈, 클라우드"
author: "윤화영 外"
institute: "R 사용자회"
date: "2021-11-19"
output:
  xaringan::moon_reader:
    css: 
      - [default]
      - css/rconf.css
      - css/rconf-fonts.css
    lib_dir: libs
    seal: false
    nature:
      highlightStyle: googlecode
      highlightLines: true
      highlightLanguage: ["r"]
      countIncrementalSlides: false
      ratio: "4:3"
    includes:
      after_body: [css/rconf-logo.html]
editor_options: 
  chunk_output_type: console
---

```{r setup, include = FALSE}
library(tidyverse)

options(
  htmltools.dir.version = FALSE, 
  htmltools.preserve.raw = FALSE,
  tibble.width = 60, tibble.print_min = 6,
  crayon.enabled = TRUE
)

knitr::opts_chunk$set(echo = FALSE, message=FALSE, warning=FALSE,
                      comment="", digits = 3, tidy = FALSE, prompt = FALSE, fig.align = 'center',
                      fig.width = 7.252,
                      fig.height = 4,
                      dpi = 300)

# uncomment the following lines if you want to use the NHS-R theme colours by default
# scale_fill_continuous <- partial(scale_fill_nhs, discrete = FALSE)
# scale_fill_discrete <- partial(scale_fill_nhs, discrete = TRUE)
# scale_colour_continuous <- partial(scale_colour_nhs, discrete = FALSE)
# scale_colour_discrete <- partial(scale_colour_nhs, discrete = TRUE)
```


class: title-slide, left, bottom

# `r rmarkdown::metadata$title`
----
## **`r rmarkdown::metadata$subtitle`**
### `r rmarkdown::metadata$author`
### `r rmarkdown::metadata$date`

 
---
class: inverse, middle
name: data-science-case

# 발표 개요

----

.pull-left[

.black[**통계 초보자 및 일반인**]이 쉽게 사용할 수 있도록 .warmyellow[**데이터를 입력하면 자동으로 데이터를 인식하여 최적의 분석을 실행**]하고 결과물도 PDF, HTML, 워드, 대쉬보드 재현가능하게 자동생성되고, 스프레드쉬트 계열의 정형데이터를 넘어 다양한 비정형 데이터(시계열, 공간지리, 텍스트, 이미지 등)도 처리할 수 있도록 데이터 가져오기(auto-Ingest), 탐색적 분석(auto-EDA), 모형(auto-ML), 시각화(auto-Viz), 표(auto-Table), 보고서(auto-Report) 영역에 .green[**Auto-X 기술**]을 적용하여 클라우드 SaaS 기반 통계 패키지 SW 개발.

]
 
.pull-right[   
.left[

1\. [들어가며](#openstat-intro)

2\. **[오픈업 컨트리뷰션](#openstat-openup)**

3\. **[.green[On-Boarding 프로그램]](#openstat-onboarding)**

4\. **[.warmyellow[오픈 통계 패키지]](#openstat-openstat)**
 
5\. [마무리](#openstat-goodbye)

]
] <!--end of right-column-->


<!--------------------------  들어가며 ----------------------------------------->

```{r child='01_introduction.Rmd'} 
```

<!--------------------------  오픈업 컨트리뷰션 ----------------------------------------->

```{r child='02_openup.Rmd'} 
```


<!--------------------------  On-Boarding 프로그램 ----------------------------------------->

```{r child='03_onboarding.Rmd'} 
```

<!--------------------------  오픈 통계 패키지 ----------------------------------------->

```{r child='04_openstat.Rmd'} 
```

<!--------------------------  마무리 ----------------------------------------->

```{r child='05_goodbye.Rmd'} 
```


<!--------------------------  작업공간 ----------------------------------------->

 
  
