---
title: "오픈 통계 패키지"
subtitle: "Shiny, UI/UX, 데이터 패키지, 모듈, 클라우드"
author: "윤화영 外"
institute: "R 사용자회"
date: "2021-11-19"
output:
  xaringan::moon_reader:
    css: 
      - [default]
      - css/rconf.css
      - css/rconf-fonts.css
    lib_dir: libs
    seal: false
    nature:
      highlightStyle: googlecode
      highlightLines: true
      highlightLanguage: ["r"]
      countIncrementalSlides: false
      ratio: "4:3"
    includes:
      after_body: [css/rconf-logo.html]
editor_options: 
  chunk_output_type: console
---

```{r setup, include = FALSE}
library(tidyverse)

options(
  htmltools.dir.version = FALSE, 
  htmltools.preserve.raw = FALSE,
  tibble.width = 60, tibble.print_min = 6,
  crayon.enabled = TRUE
)

knitr::opts_chunk$set(echo = FALSE, message=FALSE, warning=FALSE,
                      comment="", digits = 3, tidy = FALSE, prompt = FALSE, fig.align = 'center',
                      fig.width = 7.252,
                      fig.height = 4,
                      dpi = 300)

# uncomment the following lines if you want to use the NHS-R theme colours by default
# scale_fill_continuous <- partial(scale_fill_nhs, discrete = FALSE)
# scale_fill_discrete <- partial(scale_fill_nhs, discrete = TRUE)
# scale_colour_continuous <- partial(scale_colour_nhs, discrete = FALSE)
# scale_colour_discrete <- partial(scale_colour_nhs, discrete = TRUE)
```


class: title-slide, left, bottom

# `r rmarkdown::metadata$title`
----
## **`r rmarkdown::metadata$subtitle`**
### `r rmarkdown::metadata$author`
### `r rmarkdown::metadata$date`

 
---
class: inverse, middle
name: data-science-case

# 발표 개요

----

.pull-left[

.black[**디지털 불평등(Digital Divide)**]과 .red[**디지털 경제전환(Digital Transformation)**]의 가속화가 코로나19로 보다 명확해진 시대다. 이러한 변화의 중심에 빅데이터, 기계학습, 인공지능 등 데이터 기반 기술이 자리 잡고 있으며 또 집중 관심을 받고 있다. 데이터 시대를 맞아 **R**은 통계에 기반한 프로그래밍 언어임에도 불구하고 다른 범용 프로그래밍 언어와 같은 큰 인기를 얻고 있다.

금번 .green[**‘한국 R 컨퍼런스 2021’**] 은 기존 통계학 관련 학계, 산업계, 정부 뿐 아니라 데이터 과학계까지 망라해 데이터를 통해 문제를 해결하고 가치를 창출하고자 하는 모든 분이 모여 경험과 지식을 공유하고 네트워킹을 할 수 있는 자리로 기획하였다. 데이터 활용의 폭과 깊이를 더한 이 자리에서 데이터를 통해 새로운 세상을 열어가고 함께 하실 수 있는 많은 분을 만나는 소중한 시간이 되었으면 합니다.

]
 
.pull-right[   
.left[

1\. **[.black[한국 통계 패키지]](#digital-inequality)**

2\. **[.red[오픈업 컨트리뷰션]](#digital-inequality)**

3\. **[.red[On-Boarding 프로그램]](#digital-inequality)**

4\. **[.red[데이터 패키지]](#digital-inequality)**

5\. **[.green[오픈 통계 패키지]](#digital-inequality)**

6\. [마무리](#digital-goodbye)

]
] <!--end of right-column-->

---
<!--------------------------  한국 통계 패키지 ----------------------------------------->

<!--------------------------  오픈업 컨트리뷰션 ----------------------------------------->


<!--------------------------  On-Boarding 프로그램 ----------------------------------------->

```{r child='onboarding.Rmd'} 
```

<!--------------------------  데이터 패키지 ----------------------------------------->

<!--------------------------  마무리 ----------------------------------------->

```{r child='goodbye.Rmd'} 
```
